【裁判字號】    89,交抗,316
【裁判日期】    891221
【裁判案由】    違反道路交通管理處罰條例
【裁判全文】
台灣高等法院交通事件裁定                        八十九年度交抗字第三一六號
    抗  告  人
    即受處分人  甲○○
右抗告人因違反道路交通管理處罰條例案件，不服台灣新竹地方法院中華民國八十九
年十月十六日裁定（八十九年度交聲更字第三號），提起抗告，本院裁定如左：
    主  文
抗告駁回。
    理  由
一、按汽車駕駛人，行車速度，超過規定之最高時速，處四百元以上八百元以下罰鍰
    （即新台幣一千二百元以上二千四百元以下），又按道路交通管理處罰條例關於
    車輛駕駛人之處罰，如應歸責於車輛所有人者，處罰車輛所有人，道路交通管理
    處罰條例第四十條、第八十五條第三項定有明文。復按逕行舉發違反道路交通管
    理事件，經汽車所有人依通知單之應到案日期前到案，並告知違規駕駛人姓名、
    身分證統一編號及住址者，處罰機關應即另行通知違規駕駛人到案依法處理，逾
    應到案日期，處罰機關應依道路交通管理處罰條例第八十五條第三項規定處罰該
    汽車所有人，違反道路交通管理事件統一裁罰標準及處理細則第二十四條亦設有
    明文。
二、本件抗告人所有之車號Ｌ五─七八七一號自用小客車，於八十八年八月十四日十
    九時十八分，在新竹市○○路、東華路口，以每小時七十五公里之速度行駛，超
    過速限五十公里之規定，而為警以「停止間測去車用透明規」之測速儀器測得，
    並照相為證後，逕行舉發超速之事實，有照片、影印照片說明、新竹市警察局舉
    發違反道路交通管理事件通知單各乙紙在卷可稽。又證人戴慈運於原法院調查時
    亦證稱：「停止間測去車用透明規之測速法」，雷達波的範圍為五度，照相的範
    圍為二十四度，且上開測速發自計算至照相，並不會超過一秒等語，有原法院八
    十九年四月十一日之訊問筆錄附於八十九年交聲字第六號卷可稽。是依據上開證
    人所證之測速法及影印說明照片中抗告人之車確實於照片中雷達測速的範圍內，
    抗告人所有之上開車輛，確有於上開時地行駛時超速之事實應可認定。而其他車
    輛雖在測速照相所照之相片中，惟並非在雷達測速之範圍內，縱其他車輛有超速
    之事實，亦係另行舉發之問題，並無礙抗告人所有之車輛違規超速事實之認定。
    抗告人另稱其若超速，必定追撞未超速之前車云云，則更屬無稽。是抗告人所辯
    稱並未超速云云，顯為卸責之詞，不足採信。至案外人陳淑櫻雖於原法院調查時
    到庭證稱：本件交通事件發生之時，抗告人之自用小客車為其所駕駛乙節，雖本
    件交通事件之駕駛人非汽車所有人（即抗告人），但抗告人並未依通知單之應到
    案日期前到案，告知處罰機關真正駕駛人為何人，故抗告人顯有可歸責性，應依
    違反道路交通管理事件統一裁罰標準及處理細則第二十四條及道路交通管理處罰
    條例第八十五條第三項之規定，本件交通違規事件應處罰汽車所有人。綜上，交
    通部公路局新竹區監理所新竹市監理站就抗告人所有之車號Ｌ五─七八七一號自
    用小客車前揭違規行為，依道路交通管理處罰條例第四十條第一項規定，處抗告
    人新台幣二千四百元罰鍰（即銀元八百元），即難認無據。原法院駁回抗告人之
    異議，經核並無不當之處。抗告人意旨猶執陳詞，辯稱警察局交通隊規定測速照
    片中若同時有兩部或兩部以上的車輛，此相片不得舉發云云，指摘原裁定不當，
    為無理由，應予駁回。
四、依道路交通案件處理辦法第二十六條，刑事訴訟法第四百十二條，裁定如主文。
中    華    民    國    八十九    年        十二      月      二十一    日
                            台灣高等法院交通法庭
                             審判長法  官  吳  啟  民
                                      法  官  施  俊  堯
                                      法  官  蘇  隆  惠
右正本證明與原本無異。
不得再抗告。
                                      書記官  周  素  秋
中    華    民    國    八十九    年        十二      月      二十二    日


司法院資訊處製作；財團法人民間司法改革基金會備份。
